# 可供出售金融资产因公允价值变动产生的减值损失属于非经常性损益吗

提问人：沉默羔羊 时间：2015-11-18 09:04:53
可供出售金融资产因公允价值变动产生的减值损失属于非经常性损益吗？

回答人：chenyiwei
一般不属于。除非该减值准备的计提是因为被投资企业遭遇自然灾害等不可抗力原因导致重大损失所致。